【裁判字號】    98,訴,635
【裁判日期】    980929
【裁判案由】    違反槍砲彈藥刀械管制條例
【裁判全文】
臺灣桃園地方法院刑事判決               98年度訴字第635號
公  訴  人  臺灣桃園地方法院檢察署檢察官
被      告  甲○○
                    （另案在臺灣宜蘭監獄執行中）
指定辯護人  本院公設辯護人陳瑞明
上列被告因違反槍砲彈藥刀械管制條例案件，經檢察官提起公訴
（98年度偵字第4153號），本院判決如下：
    主  文
甲○○未經許可寄藏手槍，處有期徒刑伍年貳月，併科罰金新臺
幣拾萬元，罰金如易服勞役，以新臺幣貳仟元折算壹日。扣案之
SMITH&WESSON廠6904型制式半自動手槍（含彈匣壹個）壹支（槍
枝管制編號：0000000000號）及口徑9mm 制式子彈陸顆，均沒收
。
    事  實
一、甲○○明知未經中央主管機關許可，不得持有、寄藏槍砲彈
    藥刀械管制條例所列管之槍枝、子彈，竟於民國88年4 月16
    日至同年月23日間之某時，在臺北縣林口鄉○○路13號住處
    ，受其叔父王宏祥（已於88年4 月23日死亡）之託，基於寄
    藏手槍、子彈之犯意，將王宏祥所交付具有殺傷力之SMITH
    ＆WESSON廠6904型制式半自動手槍1 支（含彈匣1 個、槍枝
    管制編號：0000000000號）及具有殺傷力之口徑9mm 制式子
    彈10顆（下合稱「系爭槍彈」），寄藏於上址。嗣於98年2
    月9 日凌晨3 時54分許，甲○○攜帶系爭槍彈搭乘不知情之
    友人鄧朝福所駕駛車號0498-DZ 號自用小客車，行經桃園縣
    桃園市○○路及三民路口時，因鄧朝福闖越紅燈號誌，為警
    在桃園縣桃園市鎮○街13號前攔檢盤查，並自甲○○座椅底
    下查獲具有殺傷力之系爭槍彈，經送請內政部警政署刑事警
    察局鑑定，始悉上情。
二、案經桃園縣政府警察局移送臺灣桃園地方法院檢察署檢察官
    偵查起訴。
    理  由
一、按「被告以外之人於審判外之言詞或書面陳述，除法律有規
    定者外，不得作為證據」，刑事訴訟法第159 條第1 項定有
    明文，此即學理上所稱之傳聞證據排除法則。又「被告以外
    之人於審判外之陳述，雖不符第159 條之1 至第159 條之4
    之規定，而經當事人於審判程序同意作為證據，法院審酌該
    言詞陳述或書面陳述作成時之情況，認為適當者，亦得為證
    據」，同法第159 條之5 第1 項亦定有明文。本判決下列所
    引用之證人鄧朝福於警詢中之證述、自願受搜索同意書、桃
    園縣政府警察局搜索扣押筆錄、扣押物品目錄表、桃園縣政
    府警察局槍枝初步檢視報告表、槍枝初步檢視承辦人員履歷
    資料、內政部警政署刑事警察局98年3 月9 日刑鑑字第0980
    017063號鑑驗書及98年6 月29日刑鑑字第0980084230號函及
    98年8 月27日刑鑑字第0980115218號函等被告以外之人於審
    判外之陳述，均經檢察官、辯護人及被告於本院審理中同意
    有證據能力，本院依前揭言詞或書面供述證據作成時之情況
    ，均認為適當，揆諸上開規定，認均有證據能力，合先敘明
    。
二、上開犯罪事實，業據被告甲○○於本院審理中坦承不諱，復
    有扣案之系爭槍彈可憑（槍彈種類、型號、尺寸均詳如事實
    欄所示），並經內政部警政署刑事警察局以檢視法、性能檢
    驗法及試射法，鑑驗結果為均具有殺傷力，此有內政部警政
    署刑事警察局98年3 月9 日刑鑑字第0980017063號鑑驗書暨
    照片9 張（見本院98年度訴字第635 號卷第31至32頁）在卷
    可稽，並經被告指認系爭槍彈之原持有人王宏祥之照片及其
    個人除戶資料查詢結果，且經本院依職權調取臺灣板橋地方
    法院94年度訴緝字第203 號全部卷證資料，及證人鄧朝福於
    警詢中之證述、自願受搜索同意書、桃園縣政府警察局搜索
    扣押筆錄、扣押物品目錄表等在卷可佐，堪認被告上開任意
    性之自白與事實相符，應可採信。本案被告犯行事證明確，
    應依法論科。
三、核被告所為，係犯槍砲彈藥刀械管制條例第7 條第4 項未經
    許可寄藏手槍罪與同法第12條第4 項未經許可寄藏子彈罪。
    被告持有系爭槍彈係受寄之當然結果，不另論持有之罪。又
    被告寄藏後持有槍彈之行為，雖係自88年4 月16日至同年月
    23日間之某時起，迄98年2 月9 日凌晨為警查獲止，然寄藏
    系爭槍彈之行為，具有行為繼續之性質，為繼續犯，應以被
    查獲時為犯罪行為終了之時，自不涉及行為後法律有變更而
    生新舊法律比較與減刑條例之適用問題。又被告以一寄藏行
    為，分別觸犯構成要件不相同之上開2 罪名，為異種想像競
    合犯，應從一重之未經許可寄藏手槍罪處斷。爰審酌被告明
    知寄藏有殺傷力之槍彈對於社會治安的危害性，竟仍受託保
    管，諉稱供作防身之用，法治觀念明顯偏差，惟念其並無持
    用系爭槍彈另犯其他罪行，併其犯後坦承犯行，頗有悔意，
    態度尚稱良好等一切情狀，量處如主文所示之刑，並就罰金
    部分諭知易服勞役之折算標準。
四、扣案之系爭槍彈，經鑑定具有殺傷力，均為違禁物，自應依
    法宣告沒收之。其中業經試射鑑定之子彈4 顆，因已非違禁
    物，無庸宣告沒收，僅就剩餘之子彈6 顆宣告沒收。
據上論斷，應依刑事訴訟法第299 條第1 項前段，槍砲彈藥刀械
管制條例第7 條第4 項、第12條第4 項，刑法第11條前段、第55
條、第42條第3 項前段、第38條第1 項第1 款，判決如主文。
本案經檢察官楊凱真到庭執行職務
中    華    民    國    98    年    9     月    29    日
                  刑事第七庭審判長法  官  蕭世昌
                                  法  官  蔡世芳
                                  法  官  毛松廷
以上正本證明與原本無異。
如不服本判決應於收受判決後10日內向本院提出上訴書狀，並應
敘述具體理由。其未敘述上訴理由者，應於上訴期間屆滿後20日
內向本院補提理由書 (均須按他造當事人之人數附繕本)「 切勿
逕送上級法院」。
                                  書記官  陳恩如
中    華    民    國    98    年    9     月    29    日
附錄本判論罪科刑之法條：
槍砲彈藥刀械管制條例第7條
未經許可，製造、販賣或運輸火砲、肩射武器、機關槍、衝鋒槍
、卡柄槍、自動步槍、普通步槍、馬槍、手槍或各類砲彈、炸彈
、爆裂物者，處死刑、無期徒刑或 7 年以上有期徒刑；處徒刑
者，併科新臺幣 3 千萬元以下罰金。
未經許可，轉讓、出租或出借前項所列槍砲、彈藥者，處無期徒
刑或 5 年以上有期徒刑，併科新臺幣 1 千萬元以下罰金。
意圖供自己或他人犯罪之用，而犯前二項之罪者，處死刑或無期
徒刑；處徒刑者，併科新臺幣 5 千萬元以下罰金。
未經許可，持有、寄藏或意圖販賣而陳列第 1 項所列槍砲、彈
藥者，處 5 年以上有期徒刑，併科新臺幣 1 千萬元以下罰金。
意圖供自己或他人犯罪之用，以強盜、搶奪、竊盜或其他非法方
法，持有依法執行公務之人所持有之第 1 項所列槍砲、彈藥者
，得加重其刑至二分之一。
第 1 項至第 3 項之未遂犯罰之。
槍砲彈藥刀械管制條例第12條
未經許可，製造、販賣或運輸子彈者，處 1 年以上 7 年以下有
期徒刑，併科新台幣 500 萬元以下罰金。
未經許可，轉讓、出租或出借子彈者，處 6 月以上 5 年以下有
期徒刑，併科新台幣 300 萬元以下罰金。
意圖供自己或他人犯罪之用，而犯前二項之罪者，處 3 年以上
10 年以下有期徒刑，併科新台幣 700 萬元以下罰金。
未經許可，持有、寄藏或意圖販賣而陳列子彈者，處 5 年以下
有期徒刑，併科新台幣 300 萬元以下罰金。
第 1 項至第 3 項之未遂犯罰之。


司法院資訊處製作；財團法人民間司法改革基金會備份。
